【裁判字號】    97,上易,1018
【裁判日期】    970715
【裁判案由】    竊盜
【裁判全文】
臺灣高等法院刑事判決                97年度上易字第1018號
上  訴  人  臺灣桃園地方法院檢察署檢察官
上  訴  人
即  被  告  甲○○（原名許秋東）
上列上訴人因被告竊盜案件，不服臺灣桃園地方法院九十七年度
易字第八號，中華民國九十七年二月十八日第一審判決（起訴案
號：臺灣桃園地方法院檢察署九十六年度偵字第五０七七號），
提起上訴，本院判決如下：
    主  文
上訴駁回。
    事  實
一、被告甲○○（原名許秋東，民國九十年三月十九日更名）前
    於八十三年間因違反肅清煙毒條例等案件，經本院以八十三
    年度上訴字第八三０號判處有期徒刑七年四月（運輸毒品）
    、三年二月（施用毒品），應執行有期徒刑十年確定，於八
    十八年三月三十一日縮短刑期假釋出監，於九十三年四月十
    八日假釋縮刑期滿執行完畢（於本案構成累犯）；又於九十
    五年間因違反毒品危害防制條例案件，經臺灣桃園地方法院
    以九十五年度桃簡字第一三六一號判處有期徒刑六月，如易
    科罰金以銀元三百元折算一日（於九十六年三月八日始易科
    罰金執行完畢），猶不知悔改。竟意圖為自己不法之所有，
    於九十六年二月五日下午三時許，在桃園縣大園鄉沙崙村六
    鄰一一五號沙灘前，持其所有客觀上足以對人之生命、身體
    構成威脅，具有危險性，可供兇器使用之鐵鉗一支，剪斷綁
    置該處屬乙○○所有之捕鰻苗漁網一個而竊取之，得手後，
    將之放置在所駕駛車號ＬＲ－７９８２號自小客車上，與同
    行友人江建成、賴秀銀（業經檢察官為不起訴處分）正欲離
    去之際，適為乙○○之鄰居發現，旋通知乙○○報警查獲，
    並扣得甲○○所有供竊取上開漁網所用之鐵鉗一支。
二、案經被害人乙○○訴由桃園縣政府警察局大園分局移送臺灣
    桃園地方法院檢察署檢察官偵查起訴。
    理  由
壹、程序方面：
    次按被告以外之人於審判外之言詞或書面陳述，除法律有規
    定者外，不得作為證據；又被告以外之人於審判外之陳述，
    雖不符合同法第一百五十九條之一至第一百五十九條之四之
    規定，但經當事人於審判程序同意作為證據，法院審酌該言
    詞陳述或書面陳述作成時之情況，認為適當者，亦得為證據
    。當事人、代理人或辯護人於法院調查證據時，知有第一百
    五十九條第一項不得為證據之情形，而未於言詞辯論終結前
    聲明異議者，視為有前項之同意，刑事訴訟法第一百五十九
    條第一項及第一百五十九條之五分別定有明文。經查，被告
    甲○○於本院審理中未到庭，惟其對本判決下列所引用之各
    該被告以外之人於審判外之陳述（包含書面陳述），於原審
    準備程序中，明示同意此部分之證據有證據能力（見原審卷
    第十六頁），且於審理中對合議庭逐一提示調查時，均表示
    無意見，並無反對之意思，且迄至原審言詞辯論終結前亦未
    撤回前開同意，本院審酌上開證據資料製作時之情況，尚無
    違法不當及證明力明顯過低之瑕疵，亦認為以之作為證據應
    屬適當，故揆諸前開規定，依刑事訴訟法第一百五十九條之
    五，認為前揭證據資料均有證據能力，合先敘明。
貳、實體部分：
一、上訴人即被告甲○○經合法傳喚，於本院審理期日無正當理
    由不到庭，惟其就上揭時、地，以鐵鉗剪斷被害人乙○○所
    有之捕鰻苗漁網等事實，業據其在原審準備及審理期日坦承
    不諱（見原審卷第十五、二十頁），核與證人乙○○、江建
    成、賴秀銀在警詢、偵查中證述之情節相符，並有被告所有
    供竊盜犯罪之鐵鉗一支扣案可供佐證。
二、被告具狀上訴翻異前供，矢口否認犯行，辯稱：本件係買賣
    漁網，並非竊盜，而工作使用之工具亦非兇器云云。惟查：
  (一)被告於上開時、地持鐵鉗剪斷乙○○所有捕鰻苗漁網而竊取
    之犯罪事實，業據其在偵查及原審坦承不諱（見偵查卷第五
    十五頁，原審簡卷第十五頁，原審易卷第十五頁反面、第二
    十頁），且經證人即告訴人乙○○於警詢及本院訊問時證述
    綦詳（見偵查卷第三十一頁、本院卷第二十一頁），並有被
    告所有供行竊用之器具鐵鉗一支扣案可佐，此外復有現場照
    片及行竊工具照片六張、乙○○出具之贓物認領單一紙在卷
    可稽，足徵被告此部分自白核與事實相符，洵堪採信。
  (二)被告上訴辯稱：原本是買賣怎麼變成竊盜云云。惟證人即被
    害人乙○○於於原審審理時證稱：「被告現場有要給我一千
    元作為賠償，但是我沒有拿。……有一位女性拿一千元給我
    ，我回答說我網子做好要五千元我怎麼拿一千元，我就把一
    千元拿回給那位女性。」等語（見原審易卷第十七頁、第十
    八頁）；嗣於本院訊問時亦稱：「他們被抓之後，有一個女
    的（賴秀銀）拿一千元給我，說要補償我，但被我拒絕，我
    說光做這個漁網就要五千元，雙方推來推去，後她說有把一
    千元放在我口袋裡，但根本沒有這回事。收到法院傳票後，
    對方三人來跟我談和解，本來一個漁網要五千，三個要一萬
    五千元，後來我們用一萬元達成和解」（見本院卷第二十一
    頁反面）。而被告甲○○於原審亦供稱：「漁網是放在一堆
    垃圾上面，我以為是人家不要用的，我開車到那邊，我用鐵
    剪把破掉的漁網剪斷拆開，而且把漁網剪下的白鐵，放在我
    開的自小客車上，要拿走的時候，被害人有趨前表明是他的
    東西，我就跟他說是看我要賠償你，還是你要賣給我，我當
    場有拿一千元給被害人」等語（見原審易卷第十五頁）。顯
    見被告係因竊盜行為被發現後，欲以賠償或買受之方式解決
    ，最後係於收到法院傳票後始以一萬元成立和解，非自始即
    為買賣行為，是被告所辯，洵無足採。
  (三)按刑法第三百二十一條第一項第三款之攜帶兇器竊盜罪，係
    以行為人攜帶兇器竊盜為其加重條件，此所謂兇器，其種類
    並無限制，凡客觀上足對人之生命、身體、安全構成威脅，
    具有危險性之兇器均屬之，且祇須行竊時攜帶此種具有危險
    性之兇器為已足，並不以攜帶之初有行兇之意圖為必要（最
    高法院七十九年台上字第五二五三號判例意旨可資參照）。
    而被告持以行竊用之鐵鉗一支，屬金屬材質製成，質地堅硬
    ，有扣案之鐵鉗及照片在卷可徵，足見扣案鐵鉗於客觀上足
    以對人之身體生命構成威脅、具有危險性可供兇器使用，無
    論被告甲○○主觀上是否旨在行兇抑僅用以行竊，在客觀上
    既具有行兇之危險性，自屬攜帶兇器。
  (四)綜上所述，被告所辯各節核屬事後卸責之詞，不足採信。本
    案事證明確，被告持鐵鉗竊取魚網之犯行洵堪認定，應予依
    法論科。
三、故核被告所為，係犯刑法第三百二十一條第一項第三款之攜
    帶兇器加重竊盜罪。被告於八十三年間因違反肅清煙毒條例
    等案件，經本院判處有期徒刑七年四月（運輸毒品）、三年
    二月（施用毒品），應執行有期徒刑十年確定，於八十八年
    三月三十一日縮短刑期假釋出監，於九十三年四月十八日假
    釋縮刑期滿執行完畢，有本院被告前案紀錄表在卷可憑，其
    受有期徒刑之執行完畢後五年內，故意再犯本案有期徒刑以
    上之刑之罪，為累犯，應依刑法第四十七條第一項之規定加
    重其刑。
四、原審調查後，認事證明確，依刑法第三百二十一條第一項第
    三款、第四十七條第一項、第四十一條第一項前段、第三十
    八條第一項第二款，中華民國九十六年罪犯減刑條例第二條
    第一項第三款、第七條、第九條規定，並審酌被告竊取他人
    之物，侵害他人財產權，所為自當非難，惟所竊取之財物價
    值不高，及其犯罪之動機、目的、手段、品性、生活狀況、
    智識程度、已取得被害人原諒並賠償被害人損害，及犯罪後
    態度等一切情狀，量處有期徒七月，並說明本件犯罪時間係
    在九十六年四月二十四日以前，應依中華民國九十六年罪犯
    減刑條例第二條第一項第三款規定，減其宣告刑二分之一即
    有期徒刑三月又十五日，及諭知以新臺幣一千元折算一日之
    易科罰金折算標準，另說明扣案之鐵鉗一支為被告所有供犯
    本件竊盜罪之用，應依刑法第三十八條第一項第二款規定宣
    告沒收之理由，認事用法並無違誤，量刑亦屬妥適。被告上
    訴翻異前供，矢口否認犯行，惟其確有加重竊盜之犯行業如
    前述，且其所指買賣係案發後之彌縫賠償行為，所辯顯然不
    可採信；檢察官上訴指被告不知悔改，原審量刑過輕云云，
    惟本案被告於原審確已坦承犯行，而被害人乙○○於本院審
    理中亦表示雙方業已和解，願宥恕被告，本院認原審所量處
    之刑度已足使被告警惕，應無再予加重之必要，檢察官此部
    分之上訴亦無理由。本案兩造上訴均無理由，應駁回之。
五、被告經合法傳喚，於審理期日無正當理由而不到庭，爰不待
    其陳述，逕行判決。
據上論斷，應依刑事訴訟法第三百七十一條、第三百六十八條，
判決如主文。
本案經檢察官鄭龍照到庭執行職務。
中    華    民    國    97    年    7     月    15    日
                  刑事第四庭  審判長法  官  沈宜生
                                    法  官  陳國文
                                    法  官  鄭水銓
以上正本證明與原本無異。
本判決不得上訴。
                                    書記官  劉貞達
中    華    民    國    97    年    7     月    15    日
附錄本案論罪科刑法條全文－－
刑法第三百二十一條：
犯竊盜罪而有左列情形之一者，處六月以上五年以下有期徒刑：
一、於夜間侵入住宅或有人居住之建築物、船艦或隱匿其內而犯
    之者。
二、毀越門扇、牆垣或其他安全設備而犯之者。
三、攜帶兇器而犯之者。
四、結夥三人以上而犯之者。
五、乘火災、水災或其他災害之際而犯之者。
六、在車站或埠頭而犯之者。
前項之未遂犯罰之。


司法院資訊處製作；財團法人民間司法改革基金會備份。
